臺灣臺北地方法院民事裁定
110年度訴字第5837號
原      告  吳玲錦  
訴訟代理人  黃己開  
被      告  交通部臺灣鐵路管理局臺北工務段

法定代理人  王立德

訴訟代理人  龔維智律師
複  代理人  李玉華  
上列當事人間請求減收租金等事件，經臺北高等行政法院裁定移
送前來（110年度訴字第242號），本院裁定如下：
     主  文
原告應於本裁定送達翌日起五日內，補繳納第一審裁判費新臺幣
33,630元，逾期未補繳，即駁回原告之訴。
    理  由
一、按「訴訟移送至其他法院者，依受移送法院應適用之訴訟法
    令定其訴訟費用之徵收。移送前所生之訴訟費用視為受移送
    法院訴訟費用之一部分。」為民國110年12月8日經總統公布
    增訂、自111年1月4日施行之法院組織法第7之8條第1項、第
    2項所明文規定。又原告起訴不合程式，法院應以裁定駁回
    之，但其情形可以補正者，審判長應定期間先命補正，為民
    事訴訟法第249條第1項第6款所明文規定。再按「訴訟標的
    之價額，由法院核定。核定訴訟標的之價額，以起訴時之交
    易價額為準；無交易價額者，以原告就訴訟標的所有之利益
    為準」；「以一訴主張數項標的者，其價額合併計算之」；
    「訴訟標的之價額不能核定者，以第466條所定不得上訴第
    三審之最高利益額數加十分之一定之」，分別為民事法第77
    條之2第1項本文定有明文。
二、查，原告提起行政訴訟原聲明請求：「㈠被告應按『土地申報
    地價』作為計算土地租金基礎。㈡被告應按殘障、自用住宅優
    惠租金費率（土地申報地價3/100)計算土地租金。㈢被告應
    准許原告申請房屋騎樓部分按優惠或減免租金待遇計算租金
    。㈣土地租金所開立發票，不得外加土地租金之5/100加值型
    營業稅」（見臺北高等行政法院卷，下稱行政法院卷，第13
    頁），經臺北高等行政法院裁定移送前來後，原告於本院審
    理中多次變更訴之聲明，最終於民國111年2月17日言詞辯論
    期日確認訴之聲明為「㈠被告應按『土地申報地價』即『公告地
    價80％』作為計算土地租金之基礎。（附表1）㈡被告應按殘障
    、自用住宅優惠（租金年租率5％) 之60％計算土地租金。（
    附表2）㈢被告應將標的房屋騎樓22.8平方公尺面積部分按判
    決租金額之50%計收租金。（附表3）㈣地租金所開立發票，
    不得加收加值型營業稅。㈤被告應核發台北市○○○路00號房屋
    之修繕或整改建使用的土地使用同意書」，核其聲明第1項
    至第4項均為財產權訴訟，聲明第5項因非屬對人格權或身分
    權等事項有所主張，係因財產權而涉訟，亦屬財產權訴訟，
    但因原告可取得之具體利益須於日後實際建築時始知悉，尚
    無法核定計算，應依前揭民事訴訟法第77條之12規定核定其
    價額，並與第1項至第4項合併計算徵收第一審裁判費。
三、查兩造簽訂之「經管國有基地租賃契約書」（見行政法院卷
    第175頁至第181頁，下稱系爭租約），約定租期自109年1月
    1日至113年12月31日，租賃基地如本裁定附表1所示，約定
    租金按當年公告地價及年租金率（5％)計算，每年租金650,9
    26元（營業稅外加），則依原告主張租金應按公告地價之80
    ％計算（聲明第1項），再按殘障或自用住宅優惠計算租金（
    聲明第2項），每年租金應減為312,132元（如本裁定附表）
    ，又原告主張被告應將標的房屋騎樓22.8平方公尺面積部分
    按判决租金額之50％計收租金（聲明第3項），則此部分可再
    減省37,654元（計算式：312,132×22.8/94.5×50％＝37,654）
    ，是原告聲明第1至4項之請求如有理由，原告應給付之年租
    金為274,478元，且不再外加5％營業稅。而依系爭契約約定
    之年租金為650,926元外加5％營業稅，原告每年應繳租金為6
    83,472元，是原告就此4項聲明可得之利益即為其於5年租賃
    期間可減省之租金共2,044,970元(計算式:｛683,472－274,47
    8｝×5＝2,044,970)，加計明第5項之標的價額1,650,000元，
    合計3,694,970元，應徵第一審裁判費37,630元，扣除原告
    前已向臺北高等行政法院繳納之裁判費4,000元，應再補繳3
    3,630元。茲依民事訴訟法第249條第1項但書之規定，限原
    告於本裁定送達翌日起5日內，向本院補繳上述不足額之裁
    判費，逾期未如數繳納，即駁回原告之訴，特此裁定。
中　　華　　民　　國　　111 　年　　4 　　月　　11　　日
                  民事第六庭    法　官　林春鈴

以上正本係照原本作成
如不服本裁定關於核定訴訟標的價額部分，應於送達後10日內向
本院提出抗告狀，並繳納抗告費新臺幣1,000元；關於命補繳裁
判費部分，不得抗告。
中　　華　　民　　國　　111 　年　　4 　　月　　11　　日
                                書記官　鍾尚勲